臺灣臺南地方法院交通事件裁定　　　　　　　　　　九十一年度交聲字第二四三號
　　移
　　受處分人
　　即異議人　甲○○
右列受處分人因違反道路交通管理處罰條例案件，對於交通部公路總局嘉義區監理所
台南監理站民國九十一年七月二日所為之裁決處分（處分案號：南監五字第裁七四—
一七０七一號），聲明異議，本院裁定如左：
    主  文
異議駁回。
    理  由
一、聲明異議意旨略以：如附件聲明異議狀所載。
二、按汽車駕駛人，行經有燈光號誌管制之交岔路口闖紅燈者，處新臺幣一千八百元
    以上五千四百元以下罰鍰；並記違規點數三點，道路交通管理處罰條例第五十三
    條、第六十三條第一項第三款分別定有明文。
三、經查：
    （一）本件受處分人即異議人甲○○係於民國八十八年七月十六日十二時十五分
          許，駕駛車號ＵＣ─０７２２號自小客車，沿雲林縣斗南鎮○○路由北往
          南方向行駛，在行經延平路與文安路之設有燈光號誌管制之交岔路口時，
          因違規闖紅燈，經值勤員警當場攔停並當場掣單舉發等情，有雲林縣警察
          局（８８）雲警交字第Ｃ一七０七一號舉發違反道路交通管理事件通知單
          及雲林縣警察局斗南分局九十一年九月五日斗警交裁字第０九一０００八
          八七０號函檢送之報告書各一紙在卷可稽，並經本件舉發之員警吳慶霖於
          本院調查時到庭陳證：「（問：本件是否你告發的，情形如何？）是我告
          發的，當時我和巡佐一起執行巡邏勤務，我們先停在斗南文安路新光派出
          所前面停車等待，異議人是開該輛小客車由北往南走延平路行至延平路與
          文安路之交岔路口時遇紅燈未停而闖紅燈，當時因為我人下車站在該路口
          ，所以清楚看見異議人闖紅燈情形，當場攔停並對之告發」、「（問：為
          何駕駛人沒有簽名？）當時異議人辯稱他是搶黃燈所以不願在舉發單上簽
          名，但我確實看見異議人在行至停止線前該路口已經變換為紅燈但異議人
          遇紅燈未停仍闖越路口才被我攔停，我當時看的很清楚」等語無訛（見本
          院九十一年十月三日訊問筆錄），而本件該紙舉發違反道路交通管理事件
          通知單其上之收受通知聯者簽章欄內亦確有載明「拒簽通知聯已交付並告
          知」等語明確，參諸執勤警員係依法執行公務，與異議人並不相識，素無
          怨隙，苟非實情，自無須恣意誣攀之理。而且警員執行公務本身受行政懲
          處責任之監督，到庭具結作證更以刑罰擔保其真實性，警員應無甘冒行政
          懲處及刑法偽證罪責任而刻意誣陷之必要。因此，可信賴警員吳慶霖前開
          陳證為真實。
    （二）異議人雖辯稱其有無闖紅燈之事實並未經照相採證云云。惟按法院受理交
          通異議案件，乃是對於交通舉發行政處分審查其是否違法，本質上屬於行
          政爭訟過程，與普通法院審理刑事案件之原則不同。其舉證責任之原理，
          非如刑事案件中，應超越任何合理懷疑始可為有罪判決者之嚴格程度。其
          舉證責任之原理，應與民事訴訟相類似，除有特別規定外，基本上準用民
          事訴訟法，由國家機關與人民二造，各自履行其主觀之舉證責任，在過程
          中各自提出證據；若窮盡各種證據方法，待證結果仍有不明時，則由客觀
          之舉證責任危險分配原則，決定國家機關與人民二造何人應受敗訴危險。
          此參酌行政訴訟法第一百三十六條規定準用民事訴訟法第二百七十七條自
          明。查原裁決機關交通部公路總局嘉義區監理所台南監理站，裁決異議人
          甲○○闖紅燈，乃引據舉發單為證。而舉發本件違規事件之雲林縣警察局
          斗南分局新光派出所員警吳慶霖，就本件如何查獲並舉發之經過，亦於本
          院調查時到庭陳證無訛，已如前述，並就異議人所駕之自小客車係在行經
          前開設有燈光號誌管制之路口違規【闖紅燈】，並經其當場攔截等本件違
          規情節均供述明確，而查警員吳慶霖本身直接見聞異議人所駕之自小客車
          有闖紅燈之事實經過，對事實最為明瞭，又經以行政及刑事責任擔保其真
          實性，且舉發當時所記載違規人所駕車之違規情節又與事實相符等等各項
          因素，綜合認定其陳述為可採信。況闖紅燈之違規過程，僅約數秒鐘，稍
          縱即逝，若來得及拍照固然最好，可免去不必要之爭議，但若來不及拍照
          ，此短暫之事實經過，除全程目睹之警員可資證明外，難有其他輔佐證據
          ，異議人認無補強證據即不得採信云云，亦無理由，而異議人既未就舉發
          員警有無舉發錯誤等情提出確實證據以供調查，且未提供任何相關證據足
          資證明執勤員警確有捏造事實違法取締之情事，從而異議人前開所辯，要
          係卸責之詞，自無可採。
    （三）本件異議人有於右述時、地，駕駛前開自小客車行經有燈光號誌管制之交
          岔路口闖紅燈之事實，既可認定，則移送機關即交通部公路總局嘉義區監
          理所台南監理站據此引用前開道路交通管理處罰條例第五十三條第一項、
          第六十三條第一項第三款規定，而裁處異議人罰鍰新臺幣三千六百元並記
          違規點數三點，於法並無不當，異議人異議為無理由，應予駁回。
四、據上論斷，應依道路交通案件處理辦法第十九條，裁定如主文。
中      華      民      國      九十一    年    十一    月    二十九    日
                                  臺灣臺南地方法院交通法庭
                                      法  官  張  瑛  宗
右正本證明與原本無異
如不服本裁定應於送達後五日內向本院提出抗告狀
                                      書記官  陳  志  德
中      華      民      國      九十一    年    十二    月      二      日
